【裁判字號】    99,交聲,1676
【裁判日期】    990630
【裁判案由】    聲明異議
【裁判全文】
臺灣高雄地方法院交通事件裁定        99年度交聲字第1676號
原處分機關  交通部公路總局高雄區監理所
代  表  人  乙○○
異  議  人  甲○○
上列受處分人因違反道路交通管理處罰條例案件，對交通部公路
總局高雄區監理所民國99年6 月3 日所為之處分（原處分案號：
高監自裁字第裁80-KAJ043539號）聲明異議，本院裁定如下：
    主  文
異議駁回。
    理  由
一、原處分意旨略以：異議人即受處分人甲○○於民國99年4 月
    14日中午11時40分許，駕駛車號0860-SR 號自用一般小客貨
    車上路，行經雲林縣麥寮鄉○○路與中山路口時，有「駕車
    行經有燈光號誌管制之交岔路口闖紅燈」之違規行為，依道
    路交通管理處罰條例第53條第1 項、第63條第1 項第3 款之
    規定，裁處罰鍰新臺幣（下同）2,700 元，並記違規點數3
    點等語。
二、聲明異議意旨係以：異議人雖有於原處分所載時間，駕駛車
    號0860-SR 號自用一般小客貨車行經雲林縣麥寮鄉○○路與
    中山路口之事實，然當時為綠燈左轉，並無紅燈左轉之闖紅
    燈之情形，為此聲明異議，請求撤銷原處分等語。
三、按汽車駕駛人，行經有燈光號誌管制之交岔路口闖紅燈者，
    處新臺幣1,800 以上5,400 以下罰鍰；又按汽車駕駛人有下
    列各款所列條款之一者，除依原條款處罰鍰外，並予記點：
    三、有第43條、第53條或第54條情形之一者，各記違規點數
    3 點，道路交通管理處罰條例第53條第1 項、第63條第1 項
    第3 款定有明文。
四、經查，本件業經證人即現場舉發員警余孟倫於本院調查中具
    結證稱：99年4 月14日我與另一名警員駕車執行巡邏勤務，
    是由雲林縣麥寮鄉○○路由北往南行駛，該地點雙向各僅有
    一線道，我們跟在異議人車子後面，看到前面路口是紅燈時
    ，發現異議人的車違規在紅燈的時候直接左轉，當時本來打
    算開警示燈要直接過去，但是看到中山路有機車經過怕發生
    意外，所以等了一下，等到燈號變成綠燈我們才通過，並追
    上異議人，在追趕的過程中我們有開警示燈及按汽車喇叭，
    讓異議人知道我們在後方有警車要攔檢，攔下來之後，就告
    訴異議人剛剛他在豐安路、中山路口違規紅燈左轉，跟異議
    人索取駕駛執照、行車執照，由我填寫舉發單，填寫過程當
    中，異議人一直表示他沒有闖紅燈，在現場雙方講很久，異
    議人甚至也有要求我改開較輕的違規事項，但是我沒有接受
    還是照事實開，填完之後，異議人不簽收，我就告訴異議人
    應到案的時間及處所及他違規的事項，然後在舉發單上寫拒
    簽、拒收；攔檢異議人的現場有錄影，約在13分44秒左右，
    異議人有表示希望改開較輕的處罰等語（見本院99年6 月25
    日筆錄）明確，且有雲林縣警察局99年4 月14日雲警交字第
    KAJ043539 號舉發道路交通管理事件通知單、交通部公路總
    局高雄區監理所99年6 月3 日高監自裁字第裁80-KAJ043539
    號違反道路交通管理事件裁決書、裁決書送達證書、不服裁
    決聲明異議案件移送書等在卷可證，是異議人確有原處分所
    指之交通違規行為乙節，自已足堪認定。
五、異議人雖以前開情詞置辯，惟查，經本院勘驗證人余孟倫當
    庭所提供之錄影光碟結果，可知舉發當日異議人與警方曾有
    如附件所示之對話，有勘驗紀錄附卷足證，顯然異議人除確
    有要求警方以較輕之罰則處理該次交通違規事件外，於攔檢
    當場亦無法確認自身是否有違規之情形，而數度表示：「我
    也沒辦法確定到底是紅燈綠燈」、「我也沒辦法確定有或沒
    有」、「因為我現在到底有沒有，我也不知道」等語，是尚
    難想像為何於至本院聲明異議時，竟又堅持其於經警攔檢當
    日並無違規之事實，故異議人所辯，應認尚屬無據。
六、綜上所述，原處分機關認異議人確有駕車行經有燈光號誌管
    制之交叉路口闖紅燈之違規行為明確，依道路交通管理處罰
    條例第53條第1 項、第63條第1 項第3 款之規定，裁處異議
    人罰鍰2,700 元，並記違規點數3 點。本院核其認事用法，
    均無違誤，裁量亦屬允當，應予維持。異議人所執辯詞，核
    屬無理由，應予駁回。
七、依道路交通管理處罰條例第87條第2 項、道路交通案件處理
    辦法第19條，裁定如主文。
中    華    民    國    99    年    6     月    30    日
                    交通法庭    法  官  黃沛文
以上正本證明與原本無異。
如不服本裁定應於送達後5日內向本院提出抗告狀。
中    華    民    國    99    年    6     月    30    日
                                書記官  鄧思辰
附件  錄影光碟勘驗結果
【影像時間：00：25-01：46】
警：你紅燈左轉沒有注意。
江（指異議人）：綠燈嗎？
警：綠燈你就不會被攔下。
江：【我也沒辦法確定到底是紅燈綠燈】，阿這要怎麼樣釐清？
    你也要釐清，【我也沒辦法確定有或沒有】。
警：你大概是從，我們大概都在你後面嘛，你沿著那條加油站那
    邊一直過來，那個做路嘛你就直接左轉過來。我們都在你後
    面。
江：問題是…不一定，我現在也不知道到底是真的假的阿，你有
    錄影你也是要給我看阿。
警：假的…
江：你不能這樣講阿，這不是說凹不凹的問題，本來就是要那個
    ，要有確認，對不對，你們沒確認我也那個阿。
警：我們勤務一直跟在你後面，是不是你有紅燈左轉。
江：你這樣，我也不敢簽，說實在的。
警：沒關係，你可以不要簽。
【影像時間：13：44-16：08】
江：不然這樣，你不要開紅燈左轉，開少一點，我給你簽一簽，
    大家都好，我也不要浪費我的時間，你也不要浪費你的時間
    …
警：違規項目開了以後，你在跟我說這樣，這可能不好意思可能
    沒辦法。剛剛如果你說，不一定就開小條一點，現在寫下去
    之後，小條開大條的監理站沒異議，大條開小條的監理站有
    異議，今天單子開下去了，大條改小條的監理站有異議，小
    條改大條的監理站沒異議，現在你紅燈左轉，幫你改小條的
    …
江：不然我不收，到時候我去申訴，變這樣
警：這樣告知你，應到案的日期是99年4 月29日前，到那個監理
    站繳納你的罰款，這是到案日期。
江：我現在不收
警：沒有啊，你不收我還是要告訴你。到案日期是4 月29日，這
    個資料，你的到案日期是在高雄，你要到高雄市那邊跟他說
    明。
警：啊你現在就拒簽收就對了？
江：是。
江：【因為我現在到底有沒有，我也不知道】。如果有的話，我
    就先幫你們簽了。對不起，就真的…。現在就是不知道的情
    形下，才會跟你在這邊…
警：沒關係啦。
江：拖這麼久，對不對。
警：沒關係啦。
江：浪費你們的時間。
警：不會啦不會啦。

司法院資訊處製作；財團法人民間司法改革基金會備份。
